【裁判字號】    98,易,443
【裁判日期】    980804
【裁判案由】    毒品危害防制條例
【裁判全文】
臺灣高雄地方法院刑事判決               98年度易字第443號
公  訴  人  臺灣高雄地方法院檢察署檢察官
被      告  甲○○
上列被告因違反毒品危害防制條例案件，經檢察官提起公訴（97
年度偵字第30173 號），並經本院裁定改依簡式審判程序審理，
判決如下：
    主  文
甲○○轉讓第三級毒品，未遂，處有期徒刑肆月，如易科罰金，
以新臺幣壹仟元折算壹日，扣案第三級毒品硝甲西泮肆百柒拾顆
（驗後淨重合計玖拾陸點捌伍肆公克）沒收。
    事  實
一、甲○○明知硝甲西泮（Nimetazepam ，俗稱「一粒眠」或「
    紅豆」）為第三級毒品，依法不得轉讓，竟基於轉讓第三級
    毒品硝甲西泮之犯意，先於民國97年10月29日晚上7 時至8
    時許，在高雄市○○○路某便利超商附近，向真實姓名年籍
    不詳綽號「大隻仔」之成年男子，以每顆新臺幣（下同）18
    元之代價，購入硝甲西泮500 顆（總價9000元）後，欲以原
    價轉讓真實姓名年籍不詳綽號「建民」、「瑤瑤」、「阿傑
    」之成年人各200 顆、100 顆、200 顆，嗣於97年10月30日
    凌晨4 時35分許，經警發現甲○○於高雄市苓雅區○○○路
    272 號前昏睡，當場在其右側口袋內查獲硝甲西泮470 顆（
    驗後淨重合計96.854公克），其餘30顆硝甲西泮已遺失，而
    轉讓未遂。
二、案經高雄市政府警察局苓雅分局移送臺灣高雄地方法院檢察
    署檢察官偵查起訴。
    理  由
一、查本案被告甲○○所犯為死刑、無期徒刑、最輕本刑為3 年
    以上有期徒刑以外之罪，且非高等法院管轄第一審之案件，
    而其於準備程序就前揭被訴事實為有罪之陳述，經受命法官
    告知簡式審判程序之旨，並聽取當事人之意見後，本院認無
    不得或不宜改依簡式審判程序進行之處，爰依刑事訴訟法第
    273 條之1 第1 項之規定，裁定本案進行簡式審判程序。
二、認定犯罪事實所憑證據及理由
    上開事實，經被告於審理中坦承不諱，且有高雄市政府警察
    局苓雅分局扣押筆錄、扣押物品目錄表（警卷第6 頁）、偵
    辦毒品案件嫌疑人尿液採證代碼對照表（警卷第12、36頁）
    、高雄市立凱旋醫院97年11月7 日A00000000 號濫用藥物尿
    液檢驗報告（警卷第35頁）、查獲照片5 張（警卷第21頁）
    、阮綜合醫療社團法人阮綜合醫院收據（警卷第16頁）、行
    政院衛生署花蓮醫院97年11月21日函文（偵卷第21頁）、中
    央健康保險局97年11月21日及98年7 月3 日函暨所附就醫紀
    錄（偵卷第26頁，院二卷第16至18頁）、行政院衛生署臺束
    醫院97年11月24日函文（偵卷第28頁）、國軍高雄總醫院98
    年1 月22日函文（偵卷第84頁）、正修科技大學超微量研究
    科技中心98年4 月24日Ｚ000000000號尿液檢驗報告（院一卷
    第28頁）、行動電話門號0000000000號雙向通聯紀錄1 份（
    偵卷第51至62頁）在卷可憑，又扣案淺橘色扁圓錠470 顆，
    經送高雄醫學大學附設中和紀念醫院鑑驗，結果均為第三級
    毒品硝甲西泮（驗後淨重合計96.854公克），有該醫院97年
    11月18日編號0000000 號檢驗報告（偵卷第48頁）足核。足
    認被告自白與事實相符，本件被告轉讓第三級毒品硝甲西泮
    未遂犯行，實堪認定，應依法論科。
三、論罪科刑
(一)核被告所為，係犯毒品危害防制條例第8 條第5 項、第3 項
    轉讓第三級毒品未遂罪。被告已著手轉讓毒品與他人，然尚
    未交付，即為警查獲，為未遂，依法減輕其刑。被告轉讓第
    三級毒品之數量已逾「轉讓持有毒品加重其刑之數量標準」
    所定之20公克，應適用毒品危害防制條例第8 條第6 項規定
    加重其刑，並依法先加後減。爰審酌被告轉讓毒品對社會危
    害甚大，查獲之毒品數量非少，固非可取，惟念其犯後坦承
    犯行，犯罪之手段、動機、目的，及其教育程度、家庭經濟
    狀況等其他一切情狀，量處如主文所示之刑，並諭知以1000
    元折算1 日之易科罰金折算標準。
(二)按毒品危害防制條例第18條後段應沒入銷燬之毒品，專指查
    獲施用或持有之第三、四級毒品而言；倘係查獲製造、運輸
    、販賣、意圖販賣而持有、以非法方法使人施用、引誘他人
    施用或轉讓第三、四級毒品，既屬同條例相關法條明文規定
    處罰之犯罪行為，即非該條項應依行政程序沒入銷燬之範圍
    。又同條例第19條第1 項所定「供犯罪所用或因犯罪所得之
    物」，係指犯第4 條至第9 條、第12條、第13條或第14條第
    1 項、第2 項之罪所用或所得之物，不包括毒品本身在內，
    是尚不得援用此項規定為第三、四級毒品之沒收依據。再同
    條例對於查獲之製造、運輸、販賣、意圖販賣而持有、以非
    法方法使人施用、引誘他人施用及轉讓第三、四級毒品之沒
    收，並無特別規定，如其行為已構成犯罪，則該毒品即屬不
    受法律保護之違禁物，應回歸刑法之適用，依刑法第38條第
    1 項第1 款之規定沒收之，始為適法（最高法院96年台上字
    第884 號判決意旨參照）。扣案之淺橘色扁圓錠470 顆經送
    驗結果含第三級毒品硝甲西泮成分（驗後淨重合計96.854公
    克），依上開說明應屬違禁物，爰依刑法第38條第1 項第1
    款諭知沒收，至鑑驗耗損之毒品因已滅失，自無庸另予宣告
    沒收。
據上論斷，應依刑事訴訟法第273 條之1 第1 項、第299 條第1
項前段，毒品危害防制條例第8 條第5 項、第3 項、第6 項，刑
法第11條前段、第25條第2 項、第41條第1 項前段、第38條第1
項第1 款，判決如主文。
本案經檢察官乙○○到庭執行職務。
中    華    民    國    98    年    8     月    4     日
                  刑事第十五庭  法  官  楊國煜
如不服本判決，應於收受本判決10日內向本院提出上訴書狀，並
應敘述具體理由，如未敘述上訴理由者，應於上訴期間屆滿後20
日內補提理由書狀於本院（均須依他造當事人之人數附繕本）「
切勿逕送上級法院」。
以上正本證明與原本無異。
中    華    民    國    98    年    8     月    4     日
                                書記官  王芷鈴
附錄本案論罪科刑法條：
毒品危害防制條例第8條
轉讓第一級毒品者，處1 年以上7 年以下有期徒刑，得併科新臺
幣1 百萬元以下罰金。
轉讓第二級毒品者，處6 月以上5 年以下有期徒刑，得併科新臺
幣70萬元以下罰金。
轉讓第三級毒品者，處3 年以下有期徒刑，得併科新臺幣30萬元
以下罰金。
轉讓第四級毒品者，處1 年以下有期徒刑，得併科新臺幣10萬元
以下罰金。
前四項之未遂犯罰之。
轉讓毒品達一定數量者，加重其刑至二分之一，其標準由行政院
定之。


司法院資訊處製作；財團法人民間司法改革基金會備份。
